# 陈版主：

提问人：windy1978 时间：2012-03-02 11:32:59
你好，刚才看了计学撮要中关于上市公司大股东关于在二级市场上购买上市股票的处理，即是在母公司层面作为长期股权投资核算，在合并报表层面按解释 2 与财会便2009-14号文件处理。但是现在本公司持有一家上市公司股票，原分类至可供出售金融资产核算，但现在公司也是在二级市场 上频繁买卖这家上市公司股票，此时如何处理呢？

回答人：chenyiwei
赞同上述两位意见。可以根据持有意图将一部分归类为交易性金融资产，另一部份归类为可供出售金融资产。 但这样做有一个前提：不能对该上市公司有控制、共同控制或者重大影响，否则所持有的全部股份均应作为长期股权投资核算，不能作为金融资产。

提问人：windy1978 时间：2012-11-23 14:01:01
你好，有一个关于合并报表的事想请教版主，某上市公司通过增发股份全资合并了一个同行业公司，合并后，被合并公司仍按其原有方式、地域、模式进行生产与经营，上市公司也未派任何人员参加公司管理，被合并公司有关于三年的业绩承诺，假设为每年 5000万，如不足应由股东以股份方式补足，三年后的公司生产经营，双方另行协商。 1 、上市公司仅是一个大股东，未实质控制该公司，是否可以定义 为控制，是否可以合并报表？ 2 、是不是一种委托经营的关系？

回答人：chenyiwei
这种问题处理起来还是需要慎重。鉴于上市公司所受监管很严格，且这类问题往往属于股价敏感信息，因此需要谨慎考虑是否确实对其不具有控制权，为何认为“市公司也未派任何人员参加公司管理”就是“未实质控制该公司”？ 在很多企业，尤其是高科技企业或者跨行业投资较多的企业中，由于购并方需要继续用到被购买方的关键管理团队和技术团队的人脉、技术知识等原因，或者并购方系首次进入一个陌生的行业领域而缺乏相关行业经验等原因，可能约定被购买企业继续由原先的团队负责日常运营，但收购方保留在重大问题上的否决权，并保留更换管理团队的权力。在这种情况下，大股东的控制权是被动存在的，但不能因此否认控制关系。